臺灣臺中地方法院刑事裁定　　　　　　　96年度撤緩字第15號
聲　請　人　臺灣臺中地方法院檢察署檢察官
受　刑　人　甲○○
　　　　　　　　　　（現於臺灣臺中監獄執行中）
上列聲請人因受刑人犯妨害風化案件，聲請撤銷緩刑之宣告（96
年執聲字第110號），本院裁定如下：
    主  文
聲請駁回。
    理  由
一、聲請意旨略稱：受刑人甲○○因妨害風化案件，經本院於民
    國九十三年二月二十七日以九十三年度沙簡字第一二三號判
    處有期徒刑一年六月，緩刑四年，並於九十三年四月二十六
    日確定在案。受刑人嗣於緩刑期內之九十五年十一月一日至
    同年月三日間更犯違反電子遊戲場業管理條例案件，經本院
    於九十五年十一月十七日以九十五年度中簡字第三二五二號
    判處拘役四十日，如易科罰金，以新台幣一千元折算一日確
    定，已合於刑法第七十五條之一第一項第二款所定撤銷緩刑
    宣告之原因，爰依刑事訴訟法第四百七十六條規定聲請撤銷
    等語。
二、按刑法於九十四年二月二日修正公布，並於九十五年七月一
    日施行。而關於緩刑之撤銷亦有修正，依立法意旨說明，舊
    法第七十五條第一項固已設有兩款應撤銷緩刑之原因，至得
    撤銷緩刑之原因，則僅於保安處分章內第九十三條第三項與
    撤銷假釋合併加以規定，體例上不相連貫，實用上亦欠彈性
    ，是將緩刑之撤銷分為「應撤銷」及「得撤銷」兩種原因，
    故將刑法第七十五條修正為「受緩刑之宣告，而有下列情形
    之一者，撤銷其宣告：一、緩刑期內因故意犯他罪，而在緩
    刑期內受不得易科罰金之有期徒刑以上刑之宣告確定者。二
    、緩刑前因故意犯他罪，而在緩刑期內受不得易科罰金之有
    期徒刑以上刑之宣告確定者」、「前項撤銷之聲請，於判決
    確定後六月以內為之」；並新增刑法第七十五條之一規定：
    「受緩刑之宣告而有下列情形之一，足認原宣告之緩刑難收
    其預期效果，而有執行刑罰之必要者，得撤銷其宣告：一、
    緩刑前因故意犯他罪，而在緩刑期內受得易科罰金之有期徒
    刑、拘役或罰金之宣告確定者。二、緩刑期內因故意犯他罪
    ，而在緩刑期內受得易科罰金之有期徒刑、拘役或罰金之宣
    告確定者。三、緩刑期內因過失更犯罪，而在緩刑期內受有
    期徒刑之宣告確定者。四、違反第七十四條第二項第一款至
    第八款所定負擔情節重大者。」、「前條第二項之規定，於
    前項第一款至第三款情形亦適用之」。次按，於九十四年一
    月七日刑法修正施行前，受緩刑之宣告，九十四年一月七日
    修正刑法施行後，仍在緩刑期內者，適用九十四年一月七日
    修正施行之刑法第七十五條、第七十五條之一及第七十六條
    規定，中華民國刑法施行法第六條之一定有明文。從而，本
    件係依舊法宣告緩刑，迄新法施行仍在緩刑期內，即應適用
    修正後刑法第七十五條及第七十五條之一為緩刑之撤銷，合
    先敘明。
三、另按就緩刑期內故意犯他罪時之情形，如在緩刑期內受不得
    易科罰金之有期徒刑以上刑之宣告確定者，依修正後刑法第
    七十五條第一項第一款規定，即應撤銷緩刑之宣告，法院無
    裁量空間。惟如在緩刑期內受得易科罰金之有期徒刑、拘役
    或罰金之宣告確定者，依修正後刑法第七十五條之一第一項
    第二款規定，以原宣告之緩刑難收其預期效果，而有執行刑
    罰之必要時，得撤銷緩刑之宣告，即此時法院得斟酌被告之
    再犯情節，裁量是否撤銷緩刑之宣告。本件受刑人甲○○因
    妨害風化案件，經本院於九十三年二月二十七日以九十三年
    度沙簡字第一二三號判處有期徒刑一年六月，緩刑四年，於
    九十三年四月二十六日確定在案。又受刑人於緩刑期內即九
    十五年十一月一日至同年月三日間更犯違反違反電子遊戲場
    業管理條例案件，經本院於九十五年十一月十七日判處拘役
    四十日，如易科罰金，以新台幣一千元折算一日，並於九十
    五年十二月十八日確定等情，此有前開判決正本及臺灣高等
    法院被告前案紀錄表在卷可按，是受刑人於上開本院九十三
    年度沙簡字第一二三號案件，雖受有緩刑宣告，惟於緩刑期
    內，因故意犯妨害風化案件，於緩刑期內另受得易科罰金之
    拘役四十日宣告確定，堪以認定。惟是否足認前開緩刑之宣
    告難收其預期效果，而有執行刑罰之必要，乃須衡酌相關情
    況決定之。
四、經查，受刑人甲○○前開所犯違反電子遊戲場業管理條例案
    件，係在所經營檳榔攤內擺設電子遊戲機二台插電營業，且
    以之與不定之人賭博財物，其固因在公眾得出入之場所賭博
    ，對社會善良風氣造成一定程度之影響，且未遵規定申請辦
    理電子遊戲場業之營利事業登記即經營該項事業，使主管機
    關無法對於一切設置電子遊戲機供人益智娛樂之營利事業為
    有效管理；惟本院考量受刑人此違反電子遊戲場業管理條例
    犯行，犯罪之動機、目的尚屬單純，手段亦稱平和，且員警
    所查獲其擺設之電子遊戲機台數量只有二台，賭資亦僅有新
    台幣三千四百十元，對社會具體危害較小，可非難性亦較輕
    ，受刑人亦因該等犯行，經本院判處拘役四十日確定，諒經
    該拘役刑之宣告及執行，應足以警惕受刑人，並矯正受刑人
    淡薄之法治觀念。況受刑人所犯前開二案件，案件類型迥異
    ，犯罪型態全然不同，亦難僅因其後之違反電子遊戲場業管
    理條例犯行，即遽行推認本院九十三年度沙簡字第一二三號
    案件中所宣告之緩刑，有何難以收預期效果，有執行刑罰必
    要之情形。本院審酌前開各情，尚難認受刑人原宣告之緩刑
    難收其預期效果，有執行刑罰之必要者，而與刑法第七十五
    條之一第一項第二款之規定相符。又聲請人復未提出受刑人
    原宣告之緩刑難收其預期效果之具體事證以供本院審酌，是
    所為本件聲請，於法尚有未合，應予駁回。
五、爰依刑事訴訟法第二百二十條，裁定如主文。
中　　華　　民　　國　　96　　年　　1 　　月　　30　　日
                  刑事第一庭  法  官  陳思成
上正本證明與原本無異
如不服本裁定應於送達後五日內向本院提出抗告狀
                              書記官  王嘉麒
中　　華　　民　　國　　96　　年　　1 　　月　　30　　日
